【裁判字號】    98,訴,133
【裁判日期】    990210
【裁判案由】    違反毒品危害防制條例
【裁判全文】
臺灣雲林地方法院刑事判決               98年度訴字第133號
公  訴  人  臺灣雲林地方法院檢察署檢察官
被      告  壬○○
選任辯護人  蕭敦仁律師
上列被告因違反毒品危害防制條例案件，經檢察官提起公訴（97
年度偵字第6153、6162、6163、6164、6165號），本院判決如下
：
    主      文
壬○○所犯罪名及處罰詳如附表一「所犯罪名及科刑（含主刑及
從刑）」欄所示。應執行有期徒刑拾捌年陸月，未扣案之不詳廠
牌行動電話壹支（不含搭配之門號0000000000號晶片
卡壹張）沒收之，如全部或一部不能沒收時，追徵其價額或以其
財產抵償之；未扣案如附表一編號７至１０所示之販賣第二級毒品
所得共計新臺幣陸仟伍佰元、編號、所示之販賣第一級毒品
所得共計新臺幣壹仟元，與丁○○連帶沒收之，如全部或一部不
能沒收時，以其與丁○○財產連帶抵償之，未扣案如附表一編號
１至６、至、至所示之販賣第一級、第二級毒品所得新
臺幣萬零伍佰元沒收之，如全部或一部不能沒收時，以其財產
抵償之。
    事實及理由
壹、犯罪事實：
    壬○○基於販賣第一級毒品海洛因、第二級毒品甲基安非他
    命以營利之犯意，持其所有未扣案之不詳廠牌行動電話1 支
    （搭配使用非其所有之門號0000000000號晶片卡1 張），分
    別為下列販賣海洛因、甲基安非他命之犯行：
    (一)辛○○持用門號0000000000號行動電話撥打壬○○使用之
      門號0000000000號行動電話，聯繫購買海洛因事宜後，由
      壬○○分別於附表一編號１至６所示之時間，各持數量不
      詳之海洛因1 小包前往附表一編號１至６所示之地點，將
      海洛因1 包交與辛○○，並收取如附表一編號１至６所示
      之買賣價金而完成交易。
    (二)子○○於附表一編號７至１０所示之時間，以門號00000000
      00號行動電話撥打壬○○之前揭門號行動電話，向壬○○
      表示欲購買甲基安非他命，雙方談妥價金後，由壬○○指
      示丁○○（所涉販賣毒品部分，另由臺灣高等法院臺南分
      院審理中）至附表一編號７至１０所示之地點，各將數量不
      詳之甲基安非他命1 小包（附表編號１０部分係重量約4 分
      之1 錢之甲基安非他命1 小包）販賣與子○○，並向子○○收取如附表一編號７至１０所示之金額後，再將收取之價
      金交與壬○○。
    (三)顏國（起訴書誤載為寅○○）於附表一編號、所示
      之時間撥打壬○○使用之上揭門號行動電話，相約至附表
      一編號、所示之地點交易海洛因後，壬○○各將數量
      不詳之海洛因1 小包攜至約定地點，以一手交錢、一手交
      貨之方式，將海洛因1 小包交與顏國，並向其收取如附
      表一編號、所示之金額。
    (四)顏國於附表一編號所示之時間，復撥打壬○○之前揭
      門號行動電話，與壬○○聯繫購買甲基安非他命事宜，雙
      方談妥價格、數量後，壬○○持數量不詳之甲基安非他命
      1 小包至雲林縣古坑鄉旺來電子遊戲場旁，由壬○○將該
      包甲基安非他命販賣與顏國，顏國當場交付新臺幣（
      下同）500 元與壬○○，而完成交易。
    (五)戊○○（綽號「鐵龜」）於附表一編號、所示之時間
      ，以門號0000000000號行動電話撥打壬○○之前揭門號行
      動電話，向壬○○表示欲購買海洛因，雙方談妥價金後，
      壬○○隨即指示丁○○至附表一編號、所示之地點，
      各將數量不詳之海洛因1 小包販賣與戊○○，並向戊○○
      收取附表一編號、所示金額之價金後，再將收取之價
      金交與壬○○。
    (六)卯○○分別於附表一編號至所示之時間，以持用之門
      號0000000000號行動電話與壬○○之前開門號行動電話聯
      絡，向壬○○表示欲購買海洛因，2 人即相約至附表一編
      號至所示之地點，由壬○○各將數量不詳之海洛因1
      小包交與卯○○，並向其收取如附表一編號至所示之
      金額。
    (七)癸○○於附表一編號所示之時間，在雲林縣斗六市全買
      大賣場前偶遇壬○○，即向其表示欲購買1,000 元之海洛
      因，壬○○旋即以一手交錢、一手交貨之方式，當場將身
      上數量不詳之海洛因1 小包交與癸○○，並自癸○○處得
      款1,000 元。
    (八)丙○○分別於附表一編號至所示之時間，以持用之門
      號0000000000號行動電話與壬○○之前開門號行動電話聯
      絡，向壬○○聯繫購買甲基安非他命事宜，2 人議妥後即
      相約至附表一編號至所示之地點，壬○○各將數量不
      詳之甲基安非他命1 小包販賣與丙○○，並向其收取如附
      表一編號至所示之金額。
    (九)乙○○於附表一編號所示之時間，以門號0000000000號
      行動電話撥打壬○○使用之上揭門號行動電話，相約至雲
      林縣古坑鄉電信局前交易海洛因後，壬○○將數量不詳之
      海洛因1 小包攜至約定地點，以一手交錢、一手交貨之方
      式，將海洛因1 小包交與乙○○，並向其收取1,000 元。
    (十)庚○○於附表一編號至所示之時間，以門號00000000
      00號行動電話撥打壬○○使用之上揭門號行動電話，相約
      至附表一編號至所示之地點交易甲基安非他命後，壬○○即將數量不詳之甲基安非他命1 小包攜至約定地點，
      將甲基安非他命1 小包交與庚○○，並向其收取如附表一
      編號至所示之金額。
    (十一)丑○○於附表一編號、所示之時間，以門號00000000
      00號行動電話與壬○○使用之前揭門號行動電話聯繫，表
      示要購買海洛因，壬○○應允，將數量不詳之海洛因1 小
      包攜至附表一編號、所示之地點，各向丑○○收取附
      表一編號、所示之金額後，分別將海洛因1 小包販售
      與丑○○。
    (十二)己○○於96年8 月12日13時55分許，以公共電話撥打壬○○使用之上開門號行動電話聯繫，表示欲購買1,000 元之
      海洛因，壬○○應允後，相約至雲林縣斗六市○○路大成
      中醫診所空地停車場交易。甲○○於同日13時58分亦以門
      號0000000000號行動電話與壬○○使用之上開門號行動電
      話聯繫，表示欲購買1,000 元之海洛因，壬○○同意後，
      要求甲○○至距離大成中醫診所約100 公尺之鎮東國小門
      口等候。壬○○旋即持數量不詳之海洛因2 小包依約前往
      鎮東國小前，惟發現警員已在現場埋伏等候，即行逃逸而
      未遂。
貳、認定犯罪事實所憑證據及理由：
  一審判範圍之說明：
    (一)起訴書犯罪事實一(一)記載辛○○於96年6 月間知悉被告壬○○之友人丁○○為壬○○販賣毒品，因而轉向丁○○購
      買海洛因2 、3 次，到庭檢察官雖以起訴書並未記載被告
      與丁○○之犯意聯絡及行為分擔，認此部分單純僅為事實
      之描述，非在起訴範圍（見本院卷二第58頁）。惟觀諸起
      訴書「證據清單及待證事實」欄關於犯罪事實一(一)之證據
      資料引用臺灣雲林地方法院檢察署檢察官96年度偵字第44
      23、4583、4724、5726、5904號起訴書犯罪事實一(五)作為
      證據，該案係起訴丁○○販賣海洛因與辛○○之犯行；另
      起訴檢察官亦認被告與丁○○關於犯罪事實一(一)部分與丁○○有犯意聯絡及行為分擔，應論以共同正犯（見起訴書
      第8 頁）。足認起訴檢察官就被告與丁○○共同販賣海洛
      因與辛○○2 、3 次部分，確已起訴，應為本院審判之範
      圍。
    (二)起訴書關於被告販賣海洛因與辛○○、戊○○，及販賣甲
      基安非他命與子○○之次數，或記載2 、30次，或記載2
      、3 次，起訴範圍無法特定。到庭檢察官於本院準備程序
      中確認，被告單獨販賣海洛因與辛○○之次數為6 次，與
      丁○○共同販賣與辛○○之次數為2 次，販賣與戊○○之
      次數為2 次，單獨販賣甲基安非他命與子○○之次數為4
      次（見本院卷二第11頁反面），故本院審判範圍應限縮如
      上所述。
  二證據能力部分：
    (一)按被告以外之人於偵查中向檢察官所為之陳述，除顯有不
      可信之情況者外，得為證據，刑事訴訟法第159 條之1 第
      2 項定有明文。檢察官在偵查中對被告以外之人所為之偵
      查筆錄，性質上屬傳聞證據，惟刑事訴訟法規定檢察官代
      表國家偵查犯罪、實施公訴，依法其有訊問被告、證人及
      鑑定人之權，證人、鑑定人並須具結，而實務運作時，檢
      察官偵查中向被告以外之人所取得之陳述，原則上均能遵
      守法律規定，不致違法取供，其可信度極高。職是，被告
      以外之人前於偵查中已具結而為證述，除反對該項供述得
      具有證據能力之一方，已釋明「顯有不可信之情況」之理
      由外，不宜遽指該證人於偵查中之陳述不具證據能力。證
      人辛○○、子○○、丁○○、戊○○、卯○○、癸○○、
      丙○○、乙○○、甲○○等人於檢察官面前之證述筆錄〔
      見臺灣雲林地方法院檢察署96年度偵字第4423號卷（下稱
      偵卷一）第214 至216 頁、第191 至193 頁、第103 至10
      6 頁、第13至15頁、96年度他字第653 號卷（下稱他卷）
      第78至80頁、第166 至167 頁、第80至82頁、第82至84頁
      、97年度偵字第413 號（下稱偵卷二）第14、15頁、偵卷
      二第13頁、96年度偵字第6437號卷（下稱偵卷三）第14、
      15頁〕，均係檢察官令渠等以證人身分具結後所為之證述
      ，有各該證人結文附卷可稽（見偵卷一第217 、194 、10
      9 、16頁、他卷第85、168 、87、86、偵卷二第18、17頁
      、偵卷三第16頁），被告及辯護人均未提及檢察官在訊問
      時有不法取供之情形，亦未釋明上開證人之證述有何顯不
      可信之情況，依上開規定，上開證人在檢察官面前之證述
      筆錄，自得作為本案證據使用。
    (二)通訊監察譯文部分：
      檢察官於本院審理中已提出96年雲檢泰清聲監字第104 號
      、96年雲檢泰清聲監續字第124 號、第143 號通訊監察書
      〔見本院98年度訴字第133 號卷（下稱本院卷）二第27至
      40頁〕，各該通訊監察書已載明「案由及涉嫌觸犯之法條
      」、「監察對象」、「監察通訊種類及號碼等足資識別之
      特徵」、「受監察處所」、「監察理由」、「監察期間及
      方法」、「聲請機關」、「執行機關」、及「執行處所」
       ， 並經檢察官提出為證據之通訊監察譯文內容，可見本
      件通訊監察符合通訊保障及監察法所規定之法定程序，而
      為合法之監聽，且被告及其辯護人就此通訊監察程序之合
      法性並未爭執，則因此取得之監聽錄音內容，既係經檢察
      官核發通訊監察書後，依法監聽所取得之證據，依96年7
      月11日修正前之通訊保障及監察法第5 條之規定，自有證
      據能力。又偵查警員依通訊監察錄音內容製作之通訊監察
      譯文，乃針對被告以外之人即丁○○、辛○○、子○○、
      戊○○、卯○○、庚○○、丑○○、甲○○、己○○等人
      於審判外陳述所為之紀錄，係被告以外之人於審判外之陳
      述。依據刑事訴訟法第159 條之4 第1 款規定，公務員本
      於職務製作之紀錄文書，雖亦得為證據，但該條款之規範
      意旨，係基於該等文書為公務員依其職權所製作，與其責
      任、信譽攸關，若有錯誤、虛偽，公務員可能因此負擔刑
      事及行政責任，從而其正確性高，且該等文書經常處於可
      受公開檢查之狀態，如有錯誤，甚易發覺而予即時修正，
      是以除顯有不可信之狀況外，其真實性極高，故將之列為
      傳聞法則之例外得直接作為證據，亦得避免該管公務員須
      經常接受法院傳喚實施交互詰問，造成其公務執行之困擾
      。然偵查人員將監聽內容製作成譯文，乃係將上開監聽紀
      錄轉為具體文字紀錄，為員警或其他執法人員針對個別刑
      事案件所製作，且往往為認定被告有罪與否之重要依據，
      本院爰認偵查機關或其他執法人員於刑事案件就被告以外
      之人於審判外陳述所為之紀錄，要不得逕以同法第159 條
      之4 第1 款規定視為傳聞法則之例外情形。是檢察官提出
      之通訊監察譯文應屬傳聞證據，惟被告及辯護人在本院審
      理中均明示同意上開證據有證據能力（見本院卷二第48頁
      ），本院審酌上開證據製作時之情況，並無違法不當之情
      事，認為以之作為證據應屬適當，依刑事訴訟法第159 條
      之5 第1 項規定，應認通訊監察譯文例外具有證據能力。
    (三)又被告以外之人於審判外之陳述，雖不符刑事訴訟法第15
      9 條之1 至之4 等4 條規定，而經當事人於審判程序同意
      作為證據，法院審酌該陳述作成時之情況，認為適當者，
      亦得作為證據，同法第159 條之5 第1 項定有明文。經查
      ，除上開證人在檢察官面前之證述筆錄外，本判決後開引
      用各該被告以外之人於審判外之陳述，原則上均不得作為
      證據使用，惟被告及辯護人在本院審理中均明示同意上開
      證據有證據能力（見本院卷二第48頁），本院審酌上開證
      據製作時之情況，並無違法不當之情事，認為以之作為證
      據應屬適當，揆諸前開規定，應認該等供述證據例外具有
      證據能力。
  三證明力部分：
    (一)前揭犯罪事實，業據證人辛○○、子○○、顏國、戊○○、卯○○、癸○○、丙○○、乙○○、庚○○、丑○○
      、甲○○、己○○、丁○○於警詢〔見雲林縣警察局斗南
      分局雲警南刑字第0971000119號（下稱警卷一）第15至18
      頁、第31至34頁、雲警南刑字第0971000066號（下稱警卷
      二）第13至16頁、第32至36頁、第20至24頁、雲警南刑字
      第0961000972號（下稱警卷三）第15至19頁、第23至25頁
      、第33至36頁、雲警南刑字第0961000892號（下稱警卷四
      ）第33至35頁、第18至20頁、第25至27頁、他卷第24至26
      頁、第36至39頁、第93至98頁、偵卷一第188 至189 頁〕
      時，及證人辛○○、子○○、戊○○、卯○○、癸○○、
      丙○○、乙○○、甲○○及丁○○於檢察官面前供證明確
      。證人辛○○、子○○、顏國、丙○○、庚○○於本院
      審理時就向被告購買海洛因之過程，亦證述不移（見本院
      卷一第110 至118 頁、第118 至124 頁、第143 至147 頁
      、第152 至155 頁、第187 至194 頁）。證人戊○○於本
      院審理時雖先證稱被告有拿過海洛因與伊，沒有金錢交易
      ，然經檢察官提示警詢筆錄後，證人戊○○即稱因交易時
      間久遠，已不復記憶，於警詢及檢察官面前時之證述較為
      清楚、正確，付錢給被告之次數沒有超過3 次，都是買50
      0 元（見本院卷一第131 至137 頁）。證人癸○○於本院
      審理時原就購毒情節亦有記憶不清之情形，然經檢察官提
      示警詢及檢察官面前之筆錄後，即憶起並陳明交易經過（
      本院卷一第213 至225 頁）；證人丑○○於本院審理時就
      有無向被告購買海洛因及交易過程亦多所迴避，嗣經審判
      長提示附表二編號至所示之譯文後，始就96年7 月14
      日及同月18日之交易過程清楚說明（見本院卷一第225 至
      235 頁）。是以上開證人辛○○、子○○、顏國、戊○○、癸○○、丙○○、庚○○、丑○○及丁○○證述之內
      容應堪採信。
    (二)另觀諸被告與戊○○等8 人通話內容，使用暗語如「3,00
      0 」作為代號，或稱「過去跟你拿」等語，且通話內容簡
      短，多半係在談妥價格或交易地點後，即結束通話，確屬
      實務上常見之毒品交易對話，有臺灣雲林地方法院檢察署
      96年雲檢泰清聲監字第104 號、96年雲檢泰清聲監續字第
      124 號、第143 號通訊監察書各1 份及如附表二所示之通
      訊監察譯文附卷足佐（內容與證據出處均詳附表二編號１
      至所示），益徵上開人等通話之目的確係要交易毒品無
      疑。
    (三)證人卯○○於本院審理時雖證稱：被告有拿海洛因請我2
      次，我不曾向被告買過海洛因，警詢及檢察官偵訊時，是
      為了要解套自己販賣的部分，就全部推給壬○○那邊，事
      實上我是跟劉景輔購買的云云（見本院卷一第147 至151
      頁）。惟證人卯○○於警詢及檢察官面前就其向被告購買
      海洛因之時間、地點及被告之行動電話號碼為0000000000
      號等情證陳明確，其於96年12月13日警詢時復陳稱：自從
      壬○○遭警方圍捕（96年8 月12日）未獲逃逸後，始向劉
      景輔調取海洛因販賣，我本身賺取3 包海洛因施用；於97
      年3 月4 日檢察官偵訊時亦證稱：我向壬○○買了3 次海
      洛因，時間在我被拘提前（96年8 月14日）前1 、2 個月
      ，我打他行動電話，請他將海洛因送到我工作的地點即臺
      糖雲林縣古坑鄉崁腳村蓄殖場，前3 次是用錢購買，之後
      都是他送我的等語。依上開證述內容，卯○○於96年12月
      13日警詢時即已坦承販毒犯行，仍陳稱確有向被告購買海
      洛因，是證人卯○○所述為推卸販毒刑責而虛偽證稱向被
      告購買海洛因之詞，即難採信。再者，卯○○於96年7 月
      18日13時36分48秒以門號0000000000號行動電話撥打被告
      前揭行動電話，向其表示身體不舒服，要被告至斗六全買
      等情，亦有附表二編號２所示之通訊監察譯文附卷可證。
      被告於本院審理時亦表示該通電話即係卯○○向其表示欲
      購買海洛因，其等2 人隨後至斗六市全買大賣場交易（見
      本院卷二第60頁），足認卯○○確因毒癮發作不舒服，而
      向被告購買海洛因。是證人卯○○於本院審理時之證述，
      顯係迴護被告之詞，不足採信。
    (四)證人乙○○於本院審理時另證稱：我不曾跟壬○○買過海
      洛因，也不知道他的電話，警詢時我已經2 天沒睡，所以
      說什麼我也不知道，我沒有跟壬○○拿過海洛因（見本院
      卷一第155 頁反面至第160 頁反面）。然乙○○於警詢及
      檢察官面前接受訊問時，就警員及檢察官訊問之問題，均
      能針對問題一一回答，並自行說出向「啟宏」購買海洛因
      及聯絡電話係0000000000號，過程中並無停頓、答非所問
      之情形，有警詢及檢察官偵訊錄音譯文各1 份在卷可按（
      見本院卷二第40之1 頁至第40之16頁），乙○○於接受警
      詢及檢察官偵訊時，顯無其所述精神不濟之情事。且證人
      乙○○於本院審理時針對檢察官詰問之問題，多次答非所
      問，就警詢之狀況，多推稱不記憶、忘記了，亦顯示證人
      乙○○於本院作證時，可能迫於壓力，而無法翔實陳述。
      此外，乙○○於警詢及檢察官面前主動供稱係向「啟宏」
      購買海洛因，聯繫之門號0000000000號行動電話，復係被
      告所持用，亦經被告供承不諱（見本院卷一第43頁），乙○○於附表一編號所示之時、地向被告購買海洛因乙節
      ，應堪認定。
    (五)證人甲○○於本院審理時證稱：我本來是跟壬○○的一個
      大哥買的，我是叫陳海全幫我聯絡，他是聯絡「賊仔亮」
      ，陳海全聯絡好後，打電話告訴我說「賊仔亮」那邊有派
      人過來，要我到鎮東國小等，我到了之後有打電話給對方
      後，經提示通訊監察譯文，並告訴我聯繫的人叫壬○○，
      說我到了，那時候是跟「賊仔亮」聯絡，我是被警察查獲
      才知道壬○○（見本院卷一第194 頁反面至第199 頁）。
      惟甲○○於96年8 月12日透過陳海全與被告聯繫後，撥打
      被告門號0000000000號行動電話，與被告約定在鎮東國小
      門口交易海洛因乙節，迭據證人甲○○於警詢及檢察官面
      前證述明確。證人甲○○於本院審理時另證稱：我到鎮東
      國小時，有再打一通電話，陳海全跟我說到鎮東國小時，
      再打電話給壬○○聯絡，所以我那時候才打電話給壬○○
      ；我之前的綽號是志成，家裡是做三合一咖啡等語。另觀
      諸附表二編號之通訊監察譯文，確有人於96年8 月12日
      13時39分52秒撥打被告持用之門號0000000000號行動電話
      ，表示古坑賣咖啡之「志成」欲向其購買「1 張」，甲○○隨即於同日13時58分47秒亦撥打上開門號，表示已到達
      學校大門（參附表二編號譯文）。則上開通訊監察譯文
      之內容，核與證人甲○○於警詢及檢察官面前所陳由「海
      全」先打電話予被告表示伊欲購買海洛因，被告透過「海
      全」叫伊至鎮東國小等候，伊到達後撥打電話予被告等情
      相符，是證人甲○○於本院審理時證稱其係聯繫「賊仔亮
      」購買海洛因，不足採信。
    (六)證人己○○於本院審理時雖證稱：我不曾跟壬○○聯絡過
      要交易海洛因，我吸食海洛因來源是向一個綽號「阿亮」
      的人購買的；96年8 月12日當天是要跟「阿亮」拿毒品，
      在路邊被警察查獲，我是打電話聯絡「阿亮」要交易毒品
      ，「阿亮」要我去大成中醫等，警詢中說跟壬○○買毒品
      ，是警察要我咬他的；當天有看到1 部白色自小客車，但
      是車子有貼隔熱紙，我沒有看到駕駛是誰云云（見本院卷
      二第200 至210 頁）。然己○○於96年8 月12日約下午2
      時許，在斗六市鎮東國小旁公用電話撥打門號0000000000
      號行動電話予被告，約定在鎮東路大成中醫診所前，以1,
      000 元向被告購買海洛因，被告駕駛車號7G-2310 號白色
      自小客車前來，嗣因警察盤查示意被告停車受檢，被告旋
      即倒車逃逸等情，業據己○○於警詢時陳述明確，核與附
      表二編號、通訊監察譯文所示通話之內容相符。且證
      人己○○於本院審理時另證稱：我是因為「阿亮」在斗六
      比較有勢力，怕得罪他，所以不敢說跟他買海洛因；我跟
      壬○○沒有恩怨。則證人己○○究係因不敢得罪阿亮，抑
      或受警方指示，始於警詢中陳稱向被告購買海洛因，證述
      前後矛盾。又己○○於警詢時陳稱：準備交易毒品時，該
      部車號7G-2310 號自小客車距離我約1 公尺許，該車當時
      沿鎮東路由北往南方向行駛，看到我在大成中醫診所對面
      等待，在我面前迴轉車輛，將駕駛座靠近我前面等語。其
      於本院審理時亦證稱：我在那邊有看到警察攔檢1 部白色
      車子，當時車子約距離4 公尺遠，迴轉時就在我邊邊，我
      沒有近視。己○○並無近視，白色自小客車迴轉時即在己○○身旁，且係駕駛座靠近己○○，己○○當可輕易透過
      駕駛座旁車窗或擋風玻璃看清駕駛樣貌，卻於本院審理時
      推稱沒有看見駕駛，實與經驗法則相悖，難謂可採。再者
      ，證人己○○就檢察官提示警詢筆錄，詢問何以於警詢時
      陳稱那部車距離伊1 公尺，壬○○要下車與伊交易毒品，
      警詢所述是否均為謊話，及96年8 月12日當天是否撥打電
      話不止1 次等問題，均沈默不答，顯示證人己○○於本院
      作證時，可能因壓力無法自由陳述，是證人己○○於本院
      審理時之證述，難信為真。
    (七)辛○○、子○○、戊○○、卯○○、乙○○、丑○○、己○○及甲○○等人，於96年間分別因施用第一級毒品海洛
      因、第二級毒品甲基安非他命案件，經本院裁定移送觀察
      、勒戒，或為科刑之判決，或經臺灣雲林地方法院檢察署
      檢察官為緩起訴處分、不起訴處分（於犯罪未發覺前，自
      動前往醫療機構請求治療而為不起訴處分）等情，有本院
      96年度毒聲字第257 號、97年度毒聲字第12號裁定、第18
      8 號、第256 號裁定及96年度訴字第939 號、第730 號、
      第779 號、96年度易字第603 號、97年度訴字第3 號判決
      、臺灣雲林地方法院檢察署檢察官96年度毒偵字第974 、
      1008、1360、1654號緩起訴處分書、96年度毒偵字第1450
      號不起訴處分書（見本院卷一第275 至333 之2 頁）各1
      份在卷可按，足認辛○○、子○○、戊○○、卯○○、乙○○、丑○○、己○○及甲○○等人確有施用毒品之慣習
      ，對外有購買毒品之需求。
    (八)被告就上開犯罪事實亦坦承不諱，並供稱其販賣1,000 元
      之海洛因、甲基安非他命，約可賺取200 元之利潤（見本
      院卷二第64頁反面），則被告主觀上有藉販賣毒品以營利
      之意圖甚明。
    綜上足認被告之自白與事實相符，可以採信，被告之犯行洵
    堪認定，應依法論科。
、論罪科刑之理由：
  一被告行為後，毒品危害防制條例於98年5 月20日修正公布。
    然本次修法並未明定法律生效施行日期，致關於修正毒品危
    害防制條例條文應自何時起生效施行發生爭議。雖毒品危害
    防制條例第36條明定「本條例自公布後6 個月施行」，惟毒
    品危害防制條例第36條係該條例於92年7 月9 日修正時所制
    定，其立法理由謂：「依本條例新修正之規定，法務部需會
    同衛生署成立審議委員會每3 個月定期檢討調整毒品之分級
    及品項，而本次新增第四級毒品，有需要在新法施行前先經
    該審議會檢討後再調整公布，且依修正條文亦有必要再訂定
    相關子法及修正相關法規，以配合本條例之施行，故亦有需
    要預留適當緩衝期，以利訂頒相關子法及相關法規之配合修
    正」，是前揭毒品危害防制條例第36條所稱「自公布後6 個
    月施行」之法律，應專指92年7 月9 日全面修正毒品危害防
    制條例之條文。而該等條文於毒品危害防制條例本次修正時
    並未再做修訂或變更，於立法理由亦未說明本次修正條文係
    依該條例第36條規定，於修正後6 個月始生效之要旨，故應
    認本次毒品危害防制條例之修正並未訂定生效日期。
  二中央法規標準法第13條規定：「法規明定自公布日或發布日
    施行者，自公布或發布之日起算至第3 日起發生效力。」而
    於法規未明示自公布日或發布日施行之情形，應僅能解為立
    法者之意思為該法規從公布日立刻生效，否則立法者當會另
    定其他生效日期。從而，本院認為毒品危害防制條例98 年5
    月20日修正公布之條文，當適用中央法規標準法第13條規定
    ，應自公布日起算第3 日生效。本次該條例修正條文係於98
    年5 月20日修正公布，則生效施行日即應為同年月22日（司
    法院98年6 月29日院臺廳刑一字第0980014643號函參照）。
    被告本案之犯罪時間係在毒品危害防制條例修正施行前，本
    案判決於該條例施行後，適用相關修正條文時，自有新舊法
    律比較適用之必要。
  三修正後毒品危害防制條例第4 條第1 項將販賣第一級毒品罪
    罰金刑之上限由10,000,000元提高至20,000,000元，同條第
    2 項販賣第二級毒品罪罰金刑上限則由7,000,000 元提高至
    10,000,000元，修正後毒品危害防制條例第4 條第1 項、第
    2 項規定對被告較為不利，依刑法第2 條第1 項前段，應適
    用修正前之毒品危害防制條例第4 條之規定。是核被告附表
    一編號１至６、、、至、、、販賣海洛因之
    行為，均係犯修正前同條例第4 條第1 項販賣第一級毒品罪
    ；附表一編號販賣海洛因未遂之犯行，均係犯修正前同條
    例第6 項、第1 項販賣第一級毒品未遂罪；附表一編號７至
    １０、、至、至販賣甲基安非他命之行為，均係犯
    修正前同條例第4 條第2 項販賣第二級毒品罪。被告持有海
    洛因、甲基安非他命之低度行為，分別為各該販賣之高度行
    為所吸收，均不另論罪。
  四被告與丁○○就附表一編號７至１０、、之犯行，有犯意
    聯絡及行為分擔，均為共同正犯。
  五按所謂「集合犯」，係指立法者所制定之犯罪構成要件中，
    本即預定有數個同種類行為而反覆實行之犯罪而言。故是否
    為集合犯之判斷，客觀上應斟酌法律規範之本來意涵、實現
    該犯罪目的之必要手段、社會生活經驗中該犯罪必然反覆實
    行之常態及社會通念等；主觀上則視其反覆實施之行為是否
    出於行為人之單一犯意，並秉持刑罰公平原則，加以判斷之
    。稽以行為人販賣毒品之原因，不一而足，其多次販賣毒品
    之行為，未必皆出於行為人之一個犯意決定；且觀諸毒品危
    害防制條例第4 條販賣毒品罪之構成要件文義，實無從憑以
    認定立法者本即預定該犯罪之本質，必有數個同種類行為而
    反覆實行之集合犯行。再者，修正後刑法業刪除連續犯之規
    定，多次販賣毒品之犯行，依社會通念，修法後應認為數罪
    之評價，始符刑罰公平原則。從而，販賣毒品罪，難認係集
    合犯（最高法院97年度臺上字第1933號、第1400號、第1060
    號判決要旨參照）。又被告並非一開始即預定販賣毒品之次
    數及金額，而係購毒者以電話聯繫確認後，始起意為販賣海
    洛因及甲基安非他命之犯行，故被告各該犯罪行為並非出於
    同一犯罪計畫中，亦難以接續犯論處。被告先後多次販賣海
    洛因、甲基安非他命之行為，犯意各別，行為各自獨立，應
    分論併罰。公訴人認被告多次販賣海洛因、甲基安非他命之
    犯行，係接續犯，應論以一罪，均為本院所不採。
  六被告於附表一編號所示之時間，同時攜帶2 小包海洛因前
    往鎮東國小及大成中醫診所前，與甲○○、己○○交易海洛
    因，未及交易即為警發現而未遂，係一行為觸犯二販賣第一
    級毒品未遂罪，為想像競合犯，應依刑法第55條規定從一重
    處斷。
  七被告已著手販賣海洛因而不遂（附表一編號部分），依刑
    法第25規定，按既遂犯之刑減輕之。
  八次按犯毒品危害防制條例第4 條第1 項之販賣第一級毒品之
    罪，不分犯罪情節輕重，概處以法定刑死刑或無期徒刑，犯
    同條例第4 條第2 項之販賣第二級毒品罪，概處以法定刑無
    期徒刑或7 年以上有期徒刑，難免輕重失衡，倘有情輕法重
    情形，於裁判時自得適用刑法第59條酌量減輕其刑，以避免
    過嚴之刑罰，此參之司法院大法官釋字第263 號解釋文自明
    。亦即，法院為避免刑罰過於嚴苛，於情輕法重之情況下，
    應合目的性裁量而有適用刑法第59條酌量減輕被告刑度之義
    務。又適用刑法第59條酌量減輕其刑時，並不排除同法第57
    條所列舉10款事由之審酌（最高法院70年5 月16日70年度第
    6 次刑事庭長會議決議足供參考）。基於以上之理由，本院
    審酌：被告販賣海洛因之對象為9 人（其中2 人為販賣未遂
    ），得款13,000元，販賣甲基安非他命之對象有4 人，得款
    25,000元，其販賣毒品之對象非廣，所得價額非鉅，販賣毒
    品之對象原即有施用毒品之慣習，有附表一編號所示交易對
    象辛○○等人之臺灣高等法院被告前案紀錄表各1 份在卷可
    按，是被告之惡性自與大量或長期販毒者迥異，犯罪情節顯
    較輕微。又被告有多次施用毒品前科，有臺灣高等法院被告
    前案紀錄表1 份可參，顯見被告沉陷於毒癮中，無法自拔，
    為圖供給自己施用毒品無虞，鋌而走險步上販賣一途，其所
    得之利益係獲取2 成之利潤，此較諸大量販賣毒品與不特定
    多數人施用，藉以牟取暴利之情並不相同，危害社會之程度
    亦有差別，犯罪所生之危害亦非甚重。凡此均足認被告犯罪
    情狀是有值得憫恕之處。惟被告所犯販賣第一級毒品部分之
    法定刑是死刑、無期徒刑；販賣第二級毒品部分法定最輕本
    刑為7 年上有期徒刑。本院認為若概科以法定最輕刑度，猶
    嫌過重，有傷一般國民對法律之情感，爰依法酌減各罪之刑
    。附表一編號之犯行，依法遞減輕其刑。
  九另按「數罪併罰，分別宣告其罪之刑，依下列各款定其應執
    行者：五宣告多數有期徒刑者，於各刑中之最長期以上，各
    刑合併之刑期以下，定其刑期。但不得逾30年。」刑法第51
    條第5 款定有明文。又法律上屬於自由裁量事項，尚非概無
    法律性之拘束，在法律上有其外部界限及內部界限。前者法
    律之具體規定，使法院得以具體選擇為適當裁判，此為自由
    裁量之外部界限。後者法院為自由裁量時，應考量法律之目
    的，法律秩序之理念所在，此為自由裁量之內部界限。法院
    為裁判時，二者均不得有所踰越。在數罪併罰應定其應執行
    刑之案件，法院所為刑之酌定，固屬自由裁量事項，然對於
    法律之內、外部界限，仍均應受其拘束。最高法院94年度臺
    非字第21號判決要旨足供本案定刑之參考。從而，數罪併罰
    在定其應執行之刑之際，自應再為應執行之刑的決定，亦屬
    一種特別的量刑過程，其考量結果，並非單純表示一種數罪
    刑度的總和而已，而是再次對於同一行為人責任的檢視。相
    較刑法第57條定有科刑時應審酌的事項，此項規定係對一般
    犯罪行為之裁量而言。而合併刑之宣告，則屬一種對犯罪人
    本身及所犯之各種犯罪的綜合判斷。申言之，定執行之刑的
    宣告，並非在法定範圍之內自由裁定，應注意行為人從其犯
    數罪所反映的人格特性，及考量刑法目的相關刑事政策，妥
    為宣告。而刑法的功能中，除一般預防及特別預防之外，更
    重要的是，行為人再社會化及具體的社會保護作用，否則加
    諸過度之刑罰於被告，徒僅造成責任報應，去實現一個未知
    、抽象的正義。因此，是否為被告長期性監禁宣告的同時，
    應一併考量被告犯案情節對社會之衝擊，並注意此舉是否造
    成被告更生絕望的心理影響，使得被告的人格遭受完全性地
    抹滅。換言之，必須考量刑罰手段的相當性，儘量選擇能使
    受刑人復歸社會生活之刑罰方法。法官無法以所謂「治亂世
    用重典」之理由，加重刑罰以圖遏止歪風，不能過度強調所
    謂一般預防的刑罰目的。實則，就人性尊嚴及人權的思想而
    言，任何一個人均非他人的工具，以加重被告的刑罰作為達
    到阻嚇其他人犯罪的手段，被告已淪為教化社會大眾的工具
    ，喪失了作為一個人主體性，這均與我國刑事政策之立法有
    違。凡此即構成最高法院所揭示「內部界限」之意義。
  十本院審酌前揭情狀（包括前述酌減之事由），並參酌被告前
    有多次施用毒品前科，素行難認良善，因沈溺毒海，未能正
    視施用或販賣毒品所帶來之危害以致觸犯重典，惟念及被告
    自承僅國小畢業，智識淺薄，家中尚有1 名幼子，前從事服
    務業，月收入約2 、3 萬元，犯後態度良好，具有悔意等一
    切情狀，分別量處如主文所示之刑。又被告現年30歲，若本
    院定以過重之應執行刑，其效用可能隨著長期刑之執行，等
    比例地大幅下跌，效用甚低，對被告教化效果亦不佳，尚且
    加重國家財政無益負擔，亦有害被告回歸社會，爰定其應執
    行之刑如主文所示，以期兼顧對於被告之警示及更生。
  十一沒收部分：
    (一)毒品危害防制條例第19條第1 項規定，犯第4 條之罪者，
      其供犯罪所用或因犯罪所得之財物，均沒收之，如全部或
      一部不能沒收時，追徵其價額或以其財產抵償之。但該條
      項並無如同條例第18條第1 項所定「不問屬於犯人與否，
      沒收之」之明文，自屬相對沒收主義之立法。是其應沒收
      之物，應以屬被告所有者為限。且所稱因犯罪所得之財物
      ，係以實際所得者為限，苟無所得或尚未取得者，即無從
      為沒收、追徵或以財產抵償之諭知（最高法院95年度臺上
      字第305 號、96年度臺上字第2331號判決意旨參照）。再
      者，共同正犯之犯罪所得為新臺幣時，係合併計算，且於
      全部或一部不能沒收時以其財產抵償之，為避免執行時發
      生重複沒收、抵償之情形，故各共同正犯之間係採連帶沒
      收主義，於裁判時僅諭知連帶沒收，不得就全體共同正犯
      之總所得對各該共同正犯分別重複諭知沒收，此與罰金刑
      應分別諭知、分別執行者不同（最高法院95年度臺上字第
      925 號、94年度臺上字第7421號判決意旨參酌）。
    (二)被告販賣海洛因所得共13,000元、販賣甲基安非他命所得
      共25,000元，均未扣案，其中附表一編號７至１０所示之販
      賣甲基安非他命所得共計6,500 元，及編號、所示之
      販賣海洛因所得共計1,000 元，應與丁○○連帶沒收之，
      並各在附表一編號７至１０、、所示其所犯販賣毒品罪
      項下宣告沒收，如全部或一部不能沒收時，以被告與丁○○財產連帶抵償之；附表一編號１至６、至、至
      所示之販賣海洛因、甲基安非他命所得30,500元沒收之，
      並各在其所犯販賣毒品罪項下宣告沒收，如全部或一部不
      能沒收時，以被告財產抵償之。至被告販賣海洛因與甲○○、己○○部分，尚未完成交易，並無所得，就此部分自
      無從為沒收或以財產抵償之諭知。
    (三)未扣案之不詳廠牌行動電話1 支（不含搭配門號00000000
      00號晶片卡1 張），為被告單獨或與丁○○共同對外販毒
      所使用之聯絡工具，且為被告所有，業據被告供承不諱（
      見本院卷二第64頁），該行動電話雖未扣案，然屬金錢以
      外之物，應無執行時發生重複沒收之情形，爰依同條例第
      19條第1 項之規定於其所犯各罪項下宣告沒收（附表一編
      號部分未使用該行動電話聯絡販毒，不為沒收之諭知）
      ，如全部或一部不能沒收時，追徵其價額或以其財產抵償
      之。至該行動電話使用之門號0000000000號晶片卡1 張，
      並非被告所有，業經被告供述明確（見本院卷二第64頁）
      ，依前所述，自無從宣告沒收。
肆、不另為無罪諭知部分：
  一公訴意旨另以：
    (一)辛○○於96年6 月間因知悉小時候友人丁○○為被告販賣
      毒品，遂持其所有之門號0000000000號行動電話撥打丁○○所有之門號0000000000號行動電話，丁○○接聽應允販
      賣海洛因與辛○○，在雲林縣斗六市全買大賣場、雲林縣
      古坑鄉○○路277 號丁○○住處等地，以500 元至1,000
      元不等之價格販賣2次海洛因與辛○○。
    (二)被告除附表一編號至所示5 次販賣甲基安非他命與庚○○之犯行外，另於96年7 月中旬某日起至同年8 月中旬
      ，在雲林縣斗六市○○○路、鎮南路等處，各以3,000 元
      之代價販賣甲基安非他命與庚○○2 次。
    (三)檢察官因認被告就肆一(一)部分另涉犯毒品危害防制條例第
      4 條第1 項販賣第一級毒品罪嫌，就肆一(二)部分，另涉犯
      毒品危害防制條例第4 條第2 項販賣第二級毒品罪嫌。
  二檢察官提出之證據：
    (一)證人辛○○之警詢及檢察官面前之證述筆錄。
    (二)證人丁○○於檢察官面前之證述筆錄。
    (三)證人庚○○於檢察官面前之證述筆錄
    (四)丁○○持用之門號0000000000號與辛○○持用之門號0000
      000000號行動電話通訊監察譯文1 份。
    (五)庚○○持用之門號0000000000號與被告持用之門號000000
      0000號行動電話通訊監察譯文1份。
  三本院認定無罪所憑之理由：
    (一)程序部分：
      證據能力部分如前貳、二所述。
    (二)按犯罪事實應依證據認定之，無證據不得認定犯罪事實；
      被告或共犯之自白，不得作為有罪判決之唯一證據，仍應
      調查其他必要之證據，以察其是否與事實相符，刑事訴訟
      法第154 條第2 項、第156 條第2 項分別定有明文。又檢
      察官就被告犯罪事實，應負舉證責任，並指出證明之方法
      。因此，檢察官對於起訴之犯罪事實，應負提出證據及說
      服之實質舉證責任，倘其所提出之證據，不足為被告有罪
      之積極證明，或其指出證明之方法，無從說服法院以形成
      被告有罪之心證，基於無罪推定之原則，自應為被告無罪
      判決之諭知（最高法院92年臺上字第128 號判例要旨參照
      ）。從而，法官對於所有犯罪成立要件，包括客觀要素及
      主觀要素，都必須形成確信，始得為有罪之判決；相反地
      ，只要有所疑義者，基於罪疑唯輕之原則，便應為被告有
      利之認定。又施用毒品者供稱其毒品之來源，不得作為有
      罪判決之唯一證據，其真實性有待其他必要之證據加以補
      強，若施用毒品者之指證，其真實性仍有合理之懷疑存在
      時，在此項合理之懷疑未澄清前，自不能遽為有罪之判斷
      ，茲所謂其他必要之補強證據，即在排除此項合理之懷疑
      ，使之達於可得確信之程度，否則即應為被告有利之推定
      ，此亦為刑事訴訟法第154 條，犯罪事實應依證據認定之
      證據裁判原則，及因保障被告人權，無罪推定原則之所在
      ，此項刑事訴訟基本原則，不能因毒品行為之交易期間短
      暫、交易方法隱密、交易對象單純，致查獲不易、搜證困
      難等原因而放棄，或減低對於犯罪構成要件應予嚴格證明
      之堅持，此項基本原則應為法官證據證明力自由判斷職權
      行使之限制（最高法院90年度臺上字第3115號判決要旨參
      照）。
    (三)被訴肆一(一)部分：
      1.次按共同實施犯罪行為為共同正犯構成要件之一。所謂
        共同實施，雖不以參與全部犯罪行為為限，要必分擔實
        施一部分，始得為共同正犯，最高法院46年臺上字第13
        04號判例要旨可資參照。
      2.被告於98年12月17日本院準備程序中，就被訴與丁○○
        共同販賣海洛因與辛○○2 次部分雖表示認罪（見本院
        卷二第10頁）。然依檢察官起訴書記載之事實，接聽辛○○撥打之電話確認交易海洛因之金額、地點，及至交
        易地點交易之人均為丁○○，是被告就該2 次販賣海洛
        因之犯行，究有何犯意聯絡及行為分擔，起訴檢察官並
        未敘明，被告認罪之犯罪事實即屬不明。
      3.證人辛○○於警詢證稱：我向張勝均購買海洛因2 、3
        次，大約於96年6 月中旬在斗六市全買附近，當時丁○○幫壬○○販賣毒品，所以我直接找張勝均購買；張勝
        均將海洛因交給我，我將錢交給丁○○，每次購買500
        元至1,000 元，都是當面交易。於檢察官面前亦具結證
        稱：我不是向丁○○買毒品，是他幫壬○○送，我叫「
        澈仔」（即丁○○）幫我拿2 、3 次，時間在96年6 月
        ，是以我的行動電話打給「澈仔」，地點在斗六市全買
        或是丁○○家，丁○○說他是跟壬○○拿的。然證人辛○○於同次偵訊時亦證稱：我不知道丁○○是向壬○○
        拿的。是證人辛○○所述丁○○向被告取得海洛因後販
        賣與伊，係聽聞丁○○所述，並非親見親聞，可信度即
        低。此外，證人辛○○於本院審理時改證稱：丁○○不
        曾拿過海洛因給我，警詢中所述跟丁○○買過2 、3 次
        毒品，是我表達錯了，我的意思不是這樣等語，故辛○○究竟有無向張勝均購買海洛因，前後證述亦有矛盾。
        另證人丁○○於96年8 月14日檢察官偵訊時雖證稱：壬○○叫我幫拿毒品，我知道他在販毒，但是他拜託我幫
        他拿過去，我沒有拿錢，我承認與他是共犯。然證人丁○○此部分之證述，係針對檢察官訊問伊與被告共同販
        賣海洛因與戊○○及販賣甲基安非他命與子○○犯行部
        分，所為之證述，證人丁○○並未敘及曾與被告共同或
        單獨販賣海洛因與辛○○。且丁○○於本院審理作證時
        否認曾與被告共同販賣海洛因與辛○○（見本院卷一第
        124 至131 頁），則丁○○是否於96年6 月販賣2 次海
        洛因與辛○○，即非無疑。
      4.觀諸丁○○持用之門號0000000000號與辛○○持用之00
        00000000號行動電話通訊監察譯文，辛○○與丁○○曾
        於96年6 月18日19時31分5 秒通話，辛○○表示欲撥打
        0000000000號找「阿宏」購買500 元，惟同日19時36分
        54秒辛○○復向丁○○表示電話沒有人接，丁○○於同
        日19時37分50秒詢問辛○○是否另找「阿分」（音譯）
        （見警卷一第20頁），顯見辛○○於96年6 月18日疑似
        欲找被告購買海洛因，然因被告門號0000000000號之行
        動電話無人接聽而作罷。其餘辛○○與丁○○前揭行動
        電話之通訊監察譯文，雖有疑似討論購毒事宜之對話（
        見警卷一第21、22頁），然均無論及向被告購買或拿取
        毒品之對話。而丁○○持用之門號0000000000號行動電
        話自96年6 月7 日起迄同年8 月3 日止，均為警實施通
        訊監察中，亦有前揭臺灣雲林地方法院檢察署96年雲檢
        泰清聲監字第104 號、96年雲檢泰清聲監續字第124 號
        、第143 號通訊監察書可稽，惟監聽期間均無辛○○撥
        打電話向丁○○表示購毒意願後，丁○○再撥打電話與
        被告表示拿取海洛因之情形，是丁○○縱於96年6 月間
        販賣2 次海洛因與辛○○，亦難認其販賣之海洛因係被
        告所提供，亦無證據證明丁○○將收取之價金交與被告
        ，則被告與丁○○間有何犯意聯絡與行為分擔，均有未
        明。
      5.是被告雖就此部分被訴之犯罪事實認罪，然檢察官提出
        之證據，不足以補強被告自白，證明其確與事實相符，
        自難逕認被告除如附表一編號１至６所示販賣海洛因與
        辛○○6 次外，確與丁○○共同販賣海洛因與辛○○2
        次。
    (四)被訴肆一(二)部分：
      1.庚○○於警詢時陳稱：我都是以門號0000000000號行動
        電話撥打「阿宏」0000000000號電話向壬○○購買安非
        他命，我是從96年7 月開始向壬○○購買，共向他購買
        了10次以上。然庚○○於本院審理時具結證稱：警詢時
        說向壬○○購買10次以上，應該是跟丁○○買的，我那
        時候是跟「澈仔」拿，購買次數忘記了，但我都是指認
        人，就是說有向他們購買，我跟壬○○交易的話應該沒
        有超過5 次。是庚○○於警詢時僅籠統陳稱向被告購買
        「10次以上」之甲基安非他命，惟於本院審理時即改稱
        購買次數應該沒有超過5 次，則庚○○向被告購買甲基
        安非他命之次數，陳述前後不一，顯無法僅憑庚○○於
        警詢時之陳述逕予認定。
      2.被告於98年12月17日本院準備程序中，雖坦承販賣甲基
        安非他命與庚○○7 次（見本院卷二第10頁）。然其於
        本院99年1 月20日審理期日時，供稱其共販賣甲基安非
        他命與庚○○5 次，時間、地點如附表一編號至所
        示，先前於準備程序中陳稱與庚○○交易7 次，係憑印
        象所言，實際上僅交易5 次（見本院卷二第62頁反面）
        。從而，被告就販賣甲基安非他命與庚○○之次數，供
        述前後不一，其於本院準備程序中之自白即非無瑕疵可
        指。
      3.被告持用之門號0000000000號行動電話自96年7 月6 日
        起迄同年8 月31日止，均為警實施通訊監察中，亦有前
        揭臺灣雲林地方法院檢察署96年雲檢泰清聲監續字第12
        4 號、第143 號通訊監察書在卷可按。然被告與庚○○
        於監聽期間除附表二編號３至所示之通話外，並無其
        他疑似聯繫購毒事宜之通話內容。是檢察官提出之證據
        ，不足以證明被告於附表一編號至所示之時、地販
        賣5 次甲基安非他命與庚○○外，另於96年7 月中旬至
        8 月中旬間販賣甲基安非他命與庚○○2 次。
    (五)綜上，檢察官所提出之證據，或其指出證明之方法，未能
      使本院之心證達到確信其為真實之程度，就被告除如附表
      一編號１至６所示販賣海洛因與辛○○6 次，及編號至
      所示販賣甲基安非他命與庚○○5 次外，是否於96年6
      月間與丁○○共同販賣海洛因與辛○○2 次，於96年7 月
      中旬至8 月中旬販賣甲基安非他命與庚○○2 次，仍有合
      理懷疑之存在，揆諸前揭法條及判例意旨，就此部分原應
      為無罪判決之諭知，然檢察官認與前開被告有罪部分，具
      有接續犯之實質上一罪之關係，爰不另為無罪之諭知。
伍、適用之法律：
  (一)刑事訴訟法第299 條第1 項前段。
  (二)毒品危害防制條例第4 條第1 項、第2 項、第6 項（修正前
    ）、第18條第1 項前段、第19條第1 項，刑法第11條前段、
    第28條、第25條第1 項、第2 項、第55條、第59條、第51條
    第5 款。
本案經檢察官陳宏瑋到庭執行職務。
中    華    民    國    99    年    2     月    10    日
                  刑事第七庭    審判長法  官  許佩如
                                      法  官  王紹銘
                                      法  官  楊欣怡
以上正本證明與原本無異。
如不服本判決應於收受判決後10日內向本院提出上訴書狀，並應
敘述具體理由；其未敘述上訴理由者，應於上訴期間屆滿後20日
內向本院補提理由書（均須按他造當事人之人數附繕本）。「切
勿逕送上級法院」。
                                書記官  王雪招
中    華    民    國    99    年    2     月    10    日
附錄論罪科刑法條：
修正前毒品危害防制條例第4 條
製造、運輸、販賣第一級毒品者，處死刑或無期徒刑；處無期徒
刑者，得併科新臺幣一千萬元以下罰金。
製造、運輸、販賣第二級毒品者，處無期徒刑或七年以上有期徒
刑，得併科新臺幣七百萬元以下罰金。
製造、運輸、販賣第三級毒品者，處五年以上有期徒刑，得併科
新臺幣五百萬元以下罰金。
製造、運輸、販賣第四級毒品者，處三年以上十年以下有期徒刑
，得併科新臺幣三百萬元以下罰金。
製造、運輸、販賣專供製造或施用毒品之器具者，處一年以上七
年以下有期徒刑，得併科新臺幣一百萬元以下罰金。
前五項之未遂犯罰之。
附表一：
┌──┬────┬────┬───┬───┬───┬───┬─────────────┐
│編號│交易時間│交易地點│交易對│行為人│販賣毒│販賣所│被告所犯罪名及科刑（含主刑│
│    │        │        │象    │      │品    │得（新│及從刑）                  │
│    │        │        │      │      │      │臺幣）│                          │
├──┼────┼────┼───┼───┼───┼───┼─────────────┤
│ １ │96年4月 │雲林縣古│辛○○│壬○○│海洛因│500元 │壬○○販賣第一級毒品，處有│
│    │間某日  │坑鄉永光│      │      │      │      │期徒刑拾伍年貳月。未扣案之│
│    │        │村電子遊│      │      │      │      │販賣第一級毒品所得新臺幣伍│
│    │        │戲場    │      │      │      │      │佰元沒收之，如全部或一部不│
│    │        │        │      │      │      │      │能沒收時，以其財產抵償之，│
│    │        │        │      │      │      │      │未扣案之不詳廠牌行動電話壹│
│    │        │        │      │      │      │      │支（不含內搭門號０九三０二│
│    │        │        │      │      │      │      │八四六八三號晶片卡壹張）沒│
│    │        │        │      │      │      │      │收之，如全部或一部不能沒收│
│    │        │        │      │      │      │      │時，追徵其價額或以其財產抵│
│    │        │        │      │      │      │      │償之。                    │
├──┼────┼────┼───┼───┼───┼───┼─────────────┤
│ ２ │96年4月 │雲林縣古│辛○○│壬○○│海洛因│500元 │壬○○販賣第一級毒品，處有│
│    │間之某日│坑鄉永光│      │      │      │      │期徒刑拾伍年貳月。未扣案之│
│    │（扣除附│村電子遊│      │      │      │      │販賣第一級毒品所得新臺幣伍│
│    │表編號１│戲場    │      │      │      │      │佰元沒收之，如全部或一部不│
│    │所示之時│        │      │      │      │      │能沒收時，以其財產抵償之，│
│    │間）    │        │      │      │      │      │未扣案之不詳廠牌行動電話壹│
│    │        │        │      │      │      │      │支（不含內搭門號０九三０二│
│    │        │        │      │      │      │      │八四六八三號晶片卡壹張）沒│
│    │        │        │      │      │      │      │收之，如全部或一部不能沒收│
│    │        │        │      │      │      │      │時，追徵其價額或以其財產抵│
│    │        │        │      │      │      │      │償之。                    │
├──┼────┼────┼───┼───┼───┼───┼─────────────┤
│ ３ │96年4月 │雲林縣古│辛○○│壬○○│海洛因│500元 │壬○○販賣第一級毒品，處有│
│    │間之某日│坑鄉永光│      │      │      │      │期徒刑拾伍年貳月。未扣案之│
│    │（扣除附│村電子遊│      │      │      │      │販賣第一級毒品所得新臺幣伍│
│    │表編號１│戲場    │      │      │      │      │佰元沒收之，如全部或一部不│
│    │、２所示│        │      │      │      │      │能沒收時，以其財產抵償之，│
│    │之時間）│        │      │      │      │      │未扣案之不詳廠牌行動電話壹│
│    │        │        │      │      │      │      │支（不含內搭門號０九三０二│
│    │        │        │      │      │      │      │八四六八三號晶片卡壹張）沒│
│    │        │        │      │      │      │      │收之，如全部或一部不能沒收│
│    │        │        │      │      │      │      │時，追徵其價額或以其財產抵│
│    │        │        │      │      │      │      │償之。                    │
├──┼────┼────┼───┼───┼───┼───┼─────────────┤
│ ４ │96年5月 │雲林縣古│辛○○│壬○○│海洛因│1,000 │壬○○販賣第一級毒品，處有│
│    │間之某日│坑鄉永光│      │      │      │元    │期徒刑拾伍年月。未扣案之│
│    │        │村電子遊│      │      │      │      │販賣第一級毒品所得新臺幣壹│
│    │        │戲場    │      │      │      │      │仟元沒收之，如全部或一部不│
│    │        │        │      │      │      │      │能沒收時，以其財產抵償之，│
│    │        │        │      │      │      │      │未扣案之不詳廠牌行動電話壹│
│    │        │        │      │      │      │      │支（不含內搭門號０九三０二│
│    │        │        │      │      │      │      │八四六八三號晶片卡壹張）沒│
│    │        │        │      │      │      │      │收之，如全部或一部不能沒收│
│    │        │        │      │      │      │      │時，追徵其價額或以其財產抵│
│    │        │        │      │      │      │      │償之。                    │
├──┼────┼────┼───┼───┼───┼───┼─────────────┼
│ ５ │96年5月 │雲林縣古│辛○○│壬○○│海洛因│1,000 │壬○○販賣第一級毒品，處有│
│    │間之某日│坑鄉永光│      │      │      │元    │期徒刑拾伍年月。未扣案之│
│    │（扣除附│村電子遊│      │      │      │      │販賣第一級毒品所得新臺幣壹│
│    │表編號４│戲場    │      │      │      │      │仟元沒收之，如全部或一部不│
│    │所示之時│        │      │      │      │      │能沒收時，以其財產抵償之，│
│    │間）    │        │      │      │      │      │未扣案之不詳廠牌行動電話壹│
│    │        │        │      │      │      │      │支（不含內搭門號０九三０二│
│    │        │        │      │      │      │      │八四六八三號晶片卡壹張）沒│
│    │        │        │      │      │      │      │收之，如全部或一部不能沒收│
│    │        │        │      │      │      │      │時，追徵其價額或以其財產抵│
│    │        │        │      │      │      │      │償之。                    │
├──┼────┼────┼───┼───┼───┼───┼─────────────┤
│ ６ │96年5月 │雲林縣古│辛○○│壬○○│海洛因│1,000 │壬○○販賣第一級毒品，處有│
│    │間之某日│坑鄉永光│      │      │      │元    │期徒刑拾伍年月。未扣案之│
│    │（扣除附│村電子遊│      │      │      │      │販賣第一級毒品所得新臺幣壹│
│    │表編號４│戲場    │      │      │      │      │仟元沒收之，如全部或一部不│
│    │、５所示│        │      │      │      │      │能沒收時，以其財產抵償之，│
│    │之時間）│        │      │      │      │      │未扣案之不詳廠牌行動電話壹│
│    │        │        │      │      │      │      │支（不含內搭門號０九三０二│
│    │        │        │      │      │      │      │八四六八三號晶片卡壹張）沒│
│    │        │        │      │      │      │      │收之，如全部或一部不能沒收│
│    │        │        │      │      │      │      │時，追徵其價額或以其財產抵│
│    │        │        │      │      │      │      │償之。                    │
├──┼────┼────┼───┼───┼───┼───┼─────────────┤
│ ７ │96年4月 │雲林縣斗│子○○│壬○○│甲基安│1,000 │壬○○共同販賣第二級毒品，│
│    │間某日  │六市環球│      │丁○○│非他命│元    │處有期徒刑年捌月。未扣案│
│    │        │科技大學│      │      │      │      │之販賣第二級毒品所得新臺幣│
│    │        │門口    │      │      │      │      │壹仟元，與丁○○連帶沒收之│
│    │        │        │      │      │      │      │，如全部或一部不能沒收時，│
│    │        │        │      │      │      │      │以其與丁○○財產連帶抵償之│
│    │        │        │      │      │      │      │，未扣案之行動電話壹支（不│
│    │        │        │      │      │      │      │含內搭門號00000000│
│    │        │        │      │      │      │      │八三號晶片卡壹張）沒收之，│
│    │        │        │      │      │      │      │如全部或一部不能沒收時，追│
│    │        │        │      │      │      │      │徵其價額或以其財產抵償之。│
├──┼────┼────┼───┼───┼───┼───┼─────────────┤
│ ８ │96年5月 │雲林縣斗│子○○│壬○○│甲基安│1,000 │壬○○共同販賣第二級毒品，│
│    │間某日  │六市環球│      │丁○○│非他命│元    │處有期徒刑年捌月。未扣案│
│    │        │科技大學│      │      │      │      │之販賣第二級毒品所得新臺幣│
│    │        │門口    │      │      │      │      │壹仟元，與丁○○連帶沒收之│
│    │        │        │      │      │      │      │，如全部或一部不能沒收時，│
│    │        │        │      │      │      │      │以其與丁○○財產連帶抵償之│
│    │        │        │      │      │      │      │，未扣案之行動電話壹支（不│
│    │        │        │      │      │      │      │含內搭門號00000000│
│    │        │        │      │      │      │      │八三號晶片卡壹張）沒收之，│
│    │        │        │      │      │      │      │如全部或一部不能沒收時，追│
│    │        │        │      │      │      │      │徵其價額或以其財產抵償之。│
├──┼────┼────┼───┼───┼───┼───┼─────────────┤
│ ９ │96年6月 │雲林縣斗│子○○│壬○○│甲基安│1,000 │壬○○共同販賣第二級毒品，│
│    │間某日  │六市環球│      │丁○○│非他命│元    │處有期徒刑年捌月。未扣案│
│    │        │科技大學│      │      │      │      │之販賣第二級毒品所得新臺幣│
│    │        │門口    │      │      │      │      │壹仟元，與丁○○連帶沒收之│
│    │        │        │      │      │      │      │，如全部或一部不能沒收時，│
│    │        │        │      │      │      │      │以其與丁○○財產連帶抵償之│
│    │        │        │      │      │      │      │，未扣案之行動電話壹支（不│
│    │        │        │      │      │      │      │含內搭門號00000000│
│    │        │        │      │      │      │      │八三號晶片卡壹張）沒收之，│
│    │        │        │      │      │      │      │如全部或一部不能沒收時，追│
│    │        │        │      │      │      │      │徵其價額或以其財產抵償之。│
├──┼────┼────┼───┼───┼───┼───┼─────────────┤
│ １０ │96年7月 │雲林縣斗│子○○│壬○○│甲基安│3,500 │壬○○共同販賣第二級毒品，│
│    │間某日  │六市環球│      │丁○○│非他命│元    │處有期徒刑肆年。未扣案之販│
│    │        │科技大學│      │      │      │      │賣第二級毒品所得新臺幣仟│
│    │        │門口    │      │      │      │      │伍佰元，與丁○○連帶沒收之│
│    │        │        │      │      │      │      │沒收之，如全部或一部不能沒│
│    │        │        │      │      │      │      │收時，以其與丁○○財產連帶│
│    │        │        │      │      │      │      │抵償之，未扣案之行動電話壹│
│    │        │        │      │      │      │      │支（不含內搭門號０九三０二│
│    │        │        │      │      │      │      │八四六八三號晶片卡壹張）沒│
│    │        │        │      │      │      │      │收之，如全部或一部不能沒收│
│    │        │        │      │      │      │      │時，追徵其價額或以其財產抵│
│    │        │        │      │      │      │      │償之。                    │
├──┼────┼────┼───┼───┼───┼───┼─────────────┤
│  │96年4月 │雲林縣古│顏國│壬○○│海洛因│1,000 │壬○○販賣第一級毒品，處有│
│    │起至6月 │坑鄉旺來│      │      │      │元    │期徒刑拾伍年月。未扣案之│
│    │間某日  │電子遊戲│      │      │      │      │販賣第一級毒品所得新臺幣壹│
│    │        │場      │      │      │      │      │仟元沒收之，如全部或一部不│
│    │        │        │      │      │      │      │能沒收時，以其財產抵償之，│
│    │        │        │      │      │      │      │未扣案之行動電話壹支（不含│
│    │        │        │      │      │      │      │內搭門號00000000八│
│    │        │        │      │      │      │      │三號晶片卡壹張）沒收之，如│
│    │        │        │      │      │      │      │全部或一部不能沒收時，追徵│
│    │        │        │      │      │      │      │其價額或以其財產抵償之。  │
├──┼────┼────┼───┼───┼───┼───┼─────────────┤
│  │96年4月 │雲林縣古│顏國│壬○○│海洛因│1,000 │壬○○販賣第一級毒品，處有│
│    │起至6月 │坑鄉旺來│      │      │      │元    │期徒刑拾伍年月。未扣案之│
│    │間某日（│電子遊戲│      │      │      │      │販賣第一級毒品所得新臺幣壹│
│    │扣除附表│場      │      │      │      │      │仟元沒收之，如全部或一部不│
│    │編號之│        │      │      │      │      │能沒收時，以其財產抵償之，│
│    │時間）  │        │      │      │      │      │未扣案之行動電話壹支（不含│
│    │        │        │      │      │      │      │內搭門號00000000八│
│    │        │        │      │      │      │      │三號晶片卡壹張）沒收之，如│
│    │        │        │      │      │      │      │全部或一部不能沒收時，追徵│
│    │        │        │      │      │      │      │其價額或以其財產抵償之。  │
├──┼────┼────┼───┼───┼───┼───┼─────────────┤
│  │96年6月 │雲林縣古│顏國│壬○○│甲基安│500元 │壬○○販賣第二級毒品，處有│
│    │間某日（│坑鄉旺來│      │      │非他命│      │期徒刑年柒月。未扣案之販│
│    │扣除附表│電子遊戲│      │      │      │      │賣第二級毒品所得新臺幣伍佰│
│    │編號、│場      │      │      │      │      │元沒收之，如全部或一部不能│
│    │之時間│        │      │      │      │      │沒收時，以其財產抵償之，未│
│    │）      │        │      │      │      │      │扣案之行動電話壹支（不含內│
│    │        │        │      │      │      │      │搭門號0000000000│
│    │        │        │      │      │      │      │號晶片卡壹張）沒收之，如全│
│    │        │        │      │      │      │      │部或一部不能沒收時，追徵其│
│    │        │        │      │      │      │      │價額或以其財產抵償之。    │
├──┼────┼────┼───┼───┼───┼───┼─────────────┤
│  │96年6月 │雲林縣斗│戊○○│壬○○│海洛因│500元 │壬○○共同販賣第一級毒品，│
│    │間某日  │六市圓環│      │丁○○│      │      │處有期徒刑拾伍年貳月。未扣│
│    │        │        │      │      │      │      │案之販賣第一級毒品所得新臺│
│    │        │        │      │      │      │      │幣伍佰元，與丁○○連帶沒收│
│    │        │        │      │      │      │      │之沒收之，如全部或一部不能│
│    │        │        │      │      │      │      │沒收時，以其與丁○○財產連│
│    │        │        │      │      │      │      │帶抵償之，未扣案之行動電話│
│    │        │        │      │      │      │      │壹支（不含內搭門號０九三０│
│    │        │        │      │      │      │      │二八四六八三號晶片卡壹張）│
│    │        │        │      │      │      │      │沒收之，如全部或一部不能沒│
│    │        │        │      │      │      │      │收時，追徵其價額或以其財產│
│    │        │        │      │      │      │      │抵償之。                  │
├──┼────┼────┼───┼───┼───┼───┼─────────────┤
│  │96年7月 │雲林縣斗│戊○○│壬○○│海洛因│500元 │壬○○共同販賣第一級毒品，│
│    │17日    │六市文化│      │丁○○│      │      │處有期徒刑拾伍年貳月。未扣│
│    │        │路洪揚醫│      │      │      │      │案之販賣第一級毒品所得新臺│
│    │        │院前    │      │      │      │      │幣伍佰元，與丁○○連帶沒收│
│    │        │        │      │      │      │      │之沒收之，如全部或一部不能│
│    │        │        │      │      │      │      │沒收時，以其與丁○○財產連│
│    │        │        │      │      │      │      │帶抵償之，未扣案之行動電話│
│    │        │        │      │      │      │      │壹支（不含內搭門號０九三０│
│    │        │        │      │      │      │      │二八四六八三號晶片卡壹張）│
│    │        │        │      │      │      │      │沒收之，如全部或一部不能沒│
│    │        │        │      │      │      │      │收時，追徵其價額或以其財產│
│    │        │        │      │      │      │      │抵償之。                  │
├──┼────┼────┼───┼───┼───┼───┼─────────────┤
│  │96年6月 │雲林縣古│卯○○│壬○○│海洛因│500元 │壬○○販賣第一級毒品，處有│
│    │間某日  │坑鄉崁腳│      │      │      │      │期徒刑拾伍年貳月。未扣案之│
│    │        │村某畜牧│      │      │      │      │販賣第一級毒品所得新臺幣伍│
│    │        │場      │      │      │      │      │佰元沒收之，如全部或一部不│
│    │        │        │      │      │      │      │能沒收時，以其財產抵償之，│
│    │        │        │      │      │      │      │未扣案之行動電話壹支（不含│
│    │        │        │      │      │      │      │內搭門號00000000八│
│    │        │        │      │      │      │      │三號晶片卡壹張）沒收之，如│
│    │        │        │      │      │      │      │全部或一部不能沒收時，追徵│
│    │        │        │      │      │      │      │其價額或以其財產抵償之。  │
├──┼────┼────┼───┼───┼───┼───┼─────────────┤
│  │96年7月 │雲林縣斗│卯○○│壬○○│海洛因│500元 │壬○○販賣第一級毒品，處有│
│    │18日    │六市全買│      │      │      │      │期徒刑拾伍年貳月。未扣案之│
│    │        │大賣場前│      │      │      │      │販賣第一級毒品所得新臺幣伍│
│    │        │        │      │      │      │      │佰元沒收之，如全部或一部不│
│    │        │        │      │      │      │      │能沒收時，以其財產抵償之，│
│    │        │        │      │      │      │      │未扣案之行動電話壹支（不含│
│    │        │        │      │      │      │      │內搭門號00000000八│
│    │        │        │      │      │      │      │三號晶片卡壹張）沒收之，如│
│    │        │        │      │      │      │      │全部或一部不能沒收時，追徵│
│    │        │        │      │      │      │      │其價額或以其財產抵償之。  │
├──┼────┼────┼───┼───┼───┼───┼─────────────┤
│  │96年8月 │雲林縣古│卯○○│壬○○│海洛因│500元 │壬○○販賣第一級毒品，處有│
│    │間某日  │坑鄉崁腳│      │      │      │      │期徒刑拾伍年貳月。未扣案之│
│    │        │村某畜牧│      │      │      │      │販賣第一級毒品所得新臺幣伍│
│    │        │場      │      │      │      │      │佰元沒收之，如全部或一部不│
│    │        │        │      │      │      │      │能沒收時，以其財產抵償之，│
│    │        │        │      │      │      │      │未扣案之行動電話壹支（不含│
│    │        │        │      │      │      │      │內搭門號00000000八│
│    │        │        │      │      │      │      │三號晶片卡壹張）沒收之，如│
│    │        │        │      │      │      │      │全部或一部不能沒收時，追徵│
│    │        │        │      │      │      │      │其價額或以其財產抵償之。  │
├──┼────┼────┼───┼───┼───┼───┼─────────────┤
│  │96年7月 │雲林縣斗│癸○○│壬○○│海洛因│1,000 │壬○○販賣第一級毒品，處有│
│    │18日    │六市全買│      │      │      │元    │期徒刑拾伍年月。未扣案之│
│    │        │大賣場前│      │      │      │      │販賣第一級毒品所得新臺幣壹│
│    │        │        │      │      │      │      │仟元沒收之，如全部或一部不│
│    │        │        │      │      │      │      │能沒收時，以其財產抵償之。│
├──┼────┼────┼───┼───┼───┼───┼─────────────┤
│  │96年6 月│雲林縣古│丙○○│壬○○│甲基安│1,000 │壬○○販賣第二級毒品，處有│
│    │間某日  │坑鄉東和│      │      │非他命│元    │期徒刑年捌月。未扣案之販│
│    │        │村六角亭│      │      │      │      │賣第二級毒品所得新臺幣壹仟│
│    │        │        │      │      │      │      │元沒收之，如全部或一部不能│
│    │        │        │      │      │      │      │沒收時，以其財產抵償之，未│
│    │        │        │      │      │      │      │扣案之行動電話壹支（不含內│
│    │        │        │      │      │      │      │搭門號0000000000│
│    │        │        │      │      │      │      │號晶片卡壹張）沒收之，如全│
│    │        │        │      │      │      │      │部或一部不能沒收時，追徵其│
│    │        │        │      │      │      │      │價額或以其財產抵償之。    │
├──┼────┼────┼───┼───┼───┼───┼─────────────┤
│  │96年6 月│雲林縣古│丙○○│壬○○│甲基安│1,000 │壬○○販賣第二級毒品，處有│
│    │間某日（│坑鄉東和│      │      │非他命│元    │期徒刑年捌月。未扣案之販│
│    │扣除附表│村六角亭│      │      │      │      │賣第一級毒品所得新臺幣壹仟│
│    │編號之│        │      │      │      │      │元沒收之，如全部或一部不能│
│    │時間）  │        │      │      │      │      │沒收時，以其財產抵償之，未│
│    │        │        │      │      │      │      │扣案之行動電話壹支（不含內│
│    │        │        │      │      │      │      │搭門號0000000000│
│    │        │        │      │      │      │      │號晶片卡壹張）沒收之，如全│
│    │        │        │      │      │      │      │部或一部不能沒收時，追徵其│
│    │        │        │      │      │      │      │價額或以其財產抵償之。    │
├──┼────┼────┼───┼───┼───┼───┼─────────────┤
│  │96年6 月│雲林縣古│丙○○│壬○○│甲基安│1,000 │壬○○販賣第二級毒品，處有│
│    │間某日（│坑鄉東和│      │      │非他命│元    │期徒刑年捌月。未扣案之販│
│    │扣除附表│村六角亭│      │      │      │      │賣第二級毒品所得新臺幣壹仟│
│    │編號、│        │      │      │      │      │元沒收之，如全部或一部不能│
│    │之時間│        │      │      │      │      │沒收時，以其財產抵償之，未│
│    │）      │        │      │      │      │      │扣案之行動電話壹支（不含內│
│    │        │        │      │      │      │      │搭門號0000000000│
│    │        │        │      │      │      │      │號晶片卡壹張）沒收之，如全│
│    │        │        │      │      │      │      │部或一部不能沒收時，追徵其│
│    │        │        │      │      │      │      │價額或以其財產抵償之。    │
├──┼────┼────┼───┼───┼───┼───┼─────────────┤
│  │96年6 月│雲林縣古│乙○○│壬○○│海洛因│1,000 │壬○○販賣第一級毒品，處有│
│    │間某日  │坑鄉電信│      │      │      │元    │期徒刑拾伍年月。未扣案之│
│    │        │局前    │      │      │      │      │販賣第一級毒品所得新臺幣壹│
│    │        │        │      │      │      │      │仟元沒收之，如全部或一部不│
│    │        │        │      │      │      │      │能沒收時，以其財產抵償之，│
│    │        │        │      │      │      │      │未扣案之行動電話壹支（不含│
│    │        │        │      │      │      │      │內搭門號00000000八│
│    │        │        │      │      │      │      │三號晶片卡壹張）沒收之，如│
│    │        │        │      │      │      │      │全部或一部不能沒收時，追徵│
│    │        │        │      │      │      │      │其價額或以其財產抵償之。  │
├──┼────┼────┼───┼───┼───┼───┼─────────────┤
│  │96年7 月│雲林縣斗│庚○○│壬○○│甲基安│3,000 │壬○○販賣第二級毒品，處有│
│    │13日    │六市明德│      │      │非他命│元    │期徒刑年拾壹月。未扣案之│
│    │        │北路圓環│      │      │      │      │販賣第二級毒品所得新臺幣│
│    │        │        │      │      │      │      │仟元沒收之，如全部或一部不│
│    │        │        │      │      │      │      │能沒收時，以其財產抵償之，│
│    │        │        │      │      │      │      │未扣案之行動電話壹支（不含│
│    │        │        │      │      │      │      │內搭門號00000000八│
│    │        │        │      │      │      │      │三號晶片卡壹張）沒收之，如│
│    │        │        │      │      │      │      │全部或一部不能沒收時，追徵│
│    │        │        │      │      │      │      │其價額或以其財產抵償之。  │
├──┼────┼────┼───┼───┼───┼───┼─────────────┤
│  │96年7 月│雲林縣斗│庚○○│壬○○│甲基安│3,000 │壬○○販賣第二級毒品，處有│
│    │16日    │六市明德│      │      │非他命│元    │期徒刑年拾壹月。未扣案之│
│    │        │北路圓環│      │      │      │      │販賣第二級毒品所得新臺幣│
│    │        │        │      │      │      │      │仟元沒收之，如全部或一部不│
│    │        │        │      │      │      │      │能沒收時，以其財產抵償之，│
│    │        │        │      │      │      │      │未扣案之行動電話壹支（不含│
│    │        │        │      │      │      │      │內搭門號00000000八│
│    │        │        │      │      │      │      │三號晶片卡壹張）沒收之，如│
│    │        │        │      │      │      │      │全部或一部不能沒收時，追徵│
│    │        │        │      │      │      │      │其價額或以其財產抵償之。  │
├──┼────┼────┼───┼───┼───┼───┼─────────────┤
│  │96年7 月│雲林縣斗│庚○○│壬○○│甲基安│3,000 │壬○○販賣第二級毒品，處有│
│    │17日    │六市文化│      │      │非他命│元    │期徒刑年拾壹月。未扣案之│
│    │        │路洪揚醫│      │      │      │      │販賣第二級毒品所得新臺幣│
│    │        │院前    │      │      │      │      │仟元沒收之，如全部或一部不│
│    │        │        │      │      │      │      │能沒收時，以其財產抵償之，│
│    │        │        │      │      │      │      │未扣案之行動電話壹支（不含│
│    │        │        │      │      │      │      │內搭門號00000000八│
│    │        │        │      │      │      │      │三號晶片卡壹張）沒收之，如│
│    │        │        │      │      │      │      │全部或一部不能沒收時，追徵│
│    │        │        │      │      │      │      │其價額或以其財產抵償之。  │
├──┼────┼────┼───┼───┼───┼───┼─────────────┤
│  │96年7 月│雲林縣斗│庚○○│壬○○│甲基安│3,000 │壬○○販賣第二級毒品，處有│
│    │20日    │六市鎮南│      │      │非他命│元    │期徒刑年拾壹月。未扣案之│
│    │        │路旁王鏘│      │      │      │      │販賣第二級毒品所得新臺幣│
│    │        │汽車旅館│      │      │      │      │仟元沒收之，如全部或一部不│
│    │        │103號室 │      │      │      │      │能沒收時，以其財產抵償之，│
│    │        │        │      │      │      │      │未扣案之行動電話壹支（不含│
│    │        │        │      │      │      │      │內搭門號00000000八│
│    │        │        │      │      │      │      │三號晶片卡壹張）沒收之，如│
│    │        │        │      │      │      │      │全部或一部不能沒收時，追徵│
│    │        │        │      │      │      │      │其價額或以其財產抵償之。  │
├──┼────┼────┼───┼───┼───┼───┼─────────────┤
│  │96年8 月│雲林縣斗│庚○○│壬○○│甲基安│3,000 │壬○○販賣第二級毒品，處有│
│    │2 日    │六市鎮南│      │      │非他命│元    │期徒刑年拾壹月。未扣案之│
│    │        │路旁王鏘│      │      │      │      │販賣第二級毒品所得新臺幣│
│    │        │汽車旅館│      │      │      │      │仟元沒收之，如全部或一部不│
│    │        │103號室 │      │      │      │      │能沒收時，以其財產抵償之，│
│    │        │        │      │      │      │      │未扣案之行動電話壹支（不含│
│    │        │        │      │      │      │      │內搭門號00000000八│
│    │        │        │      │      │      │      │三號晶片卡壹張）沒收之，如│
│    │        │        │      │      │      │      │全部或一部不能沒收時，追徵│
│    │        │        │      │      │      │      │其價額或以其財產抵償之。  │
├──┼────┼────┼───┼───┼───┼───┼─────────────┤
│  │96年7 月│雲林縣斗│丑○○│壬○○│海洛因│1,000 │壬○○販賣第一級毒品，處有│
│    │14日    │六市育英│      │      │      │元    │期徒刑拾伍年月。未扣案之│
│    │        │南街天橋│      │      │      │      │販賣第一級毒品所得新臺幣壹│
│    │        │下      │      │      │      │      │仟元沒收之，如全部或一部不│
│    │        │        │      │      │      │      │能沒收時，以其財產抵償之，│
│    │        │        │      │      │      │      │未扣案之行動電話壹支（不含│
│    │        │        │      │      │      │      │內搭門號00000000八│
│    │        │        │      │      │      │      │三號晶片卡壹張）沒收之，如│
│    │        │        │      │      │      │      │全部或一部不能沒收時，追徵│
│    │        │        │      │      │      │      │其價額或以其財產抵償之。  │
├──┼────┼────┼───┼───┼───┼───┼─────────────┤
│  │96年7 月│雲林縣斗│丑○○│壬○○│海洛因│1,000 │壬○○販賣第一級毒品，處有│
│    │18日    │六市育英│      │      │      │元    │期徒刑拾伍年月。未扣案之│
│    │        │南街天橋│      │      │      │      │販賣第一級毒品所得新臺幣壹│
│    │        │下      │      │      │      │      │仟元沒收之，如全部或一部不│
│    │        │        │      │      │      │      │能沒收時，以其財產抵償之，│
│    │        │        │      │      │      │      │未扣案之行動電話壹支（不含│
│    │        │        │      │      │      │      │內搭門號00000000八│
│    │        │        │      │      │      │      │三號晶片卡壹張）沒收之，如│
│    │        │        │      │      │      │      │全部或一部不能沒收時，追徵│
│    │        │        │      │      │      │      │其價額或以其財產抵償之。  │
├──┼────┼────┼───┼───┼───┼───┼─────────────┤
│  │96年8 月│雲林縣斗│甲○○│壬○○│海洛因│尚未收│壬○○販賣第一級毒品，未遂│
│    │12日約14│六市文化│己○○│      │      │受販賣│，處有期徒刑柒年拾月，未扣│
│    │時許    │路鎮東國│      │      │      │毒品海│案之行動電話壹支（不含內搭│
│    │        │小      │      │      │      │洛因之│門號0000000000號│
│    │        │        │      │      │      │價金各│晶片卡壹張）沒收之，如全部│
│    │        │        │      │      │      │1,000 │或一部不能沒收時，追徵其價│
│    │        │        │      │      │      │元    │額或以其財產抵償之。      │
└──┴────┴────┴───┴───┴───┴───┴─────────────┘
附表二：本案通訊監察譯文一覽表
┌──┬─────┬───────────────┬───────────┐
│編號│   時間   │      通訊監察譯文內容        │         備註         │
├──┼─────┼───────────────┼───────────┤
│ １ │96年7 月17│A（壬○○）：0000000000       │佐證附表一編號之犯│
│    │日20時21分│B（戊○○）：0000000000       │  罪事實。            │
│    │4秒       ├───────────────┤通訊監察譯文出處：警│
│    │          │B ：阿宏，我鐵龜已經到了，要在│  卷三第45頁。        │
│    │          │    哪裡等候？                │                      │
│    │          │A ：洪揚醫院前。              │                      │
├──┼─────┼───────────────┼───────────┤
│ ２ │96年7 月18│A（壬○○）：0000000000       │佐證附表一編號之犯│
│    │日13時36分│B（卯○○）：0000000000       │  罪事實。            │
│    │48秒      ├───────────────┤通訊監察譯文出處：警│
│    │          │B：阿宏，我身體不舒服。       │  卷三第45頁。        │
│    │          │A：或是你過來斗六全買？       │                      │
│    │          │B：我再20分到斗六全買等你。   │                      │
├──┼─────┼───────────────┼───────────┤
│ ３ │96年7 月13│A（壬○○）：0000000000       │佐證附表一編號之犯│
│    │日21時0 分│B（庚○○）：0000000000       │  罪事實。            │
│    │8秒       ├───────────────┤通訊監察譯文出處：警│
│    │          │B：你過來嗎？                 │  卷三第42頁。        │
│    │          │A：還沒有                     │                      │
│    │          │B：或是我過去向你拿。         │                      │
├──┼─────┼───────────────┼───────────┤
│ ４ │96年7 月13│A（壬○○）：0000000000       │佐證附表一編號之犯│
│    │日21時28分│B（庚○○）：0000000000       │  罪事實。            │
│    │13秒      ├───────────────┤通訊監察譯文出處：警│
│    │          │B：喂，我走出來了。           │  卷三第42頁。        │
│    │          │A：喔，你用走的，好的。       │                      │
├──┼─────┼───────────────┼───────────┤
│ ５ │96年7 月16│A（壬○○）：0000000000       │佐證附表一編號之犯│
│    │日19時46分│B（庚○○）：0000000000       │  罪事實。            │
│    │16秒      ├───────────────┤通訊監察譯文出處：警│
│    │          │A：你是否確定要嗎？           │  卷三第43頁。        │
│    │          │B ：要，我原本要撥電話給你，在│                      │
│    │          │吃飯，所以等一下再撥給你。    │                      │
├──┼─────┼───────────────┼───────────┤
│ ６ │96年7 月17│A（壬○○）：0000000000       │佐證附表一編號之犯│
│    │日17時25分│B（庚○○）：0000000000       │  罪事實。            │
│    │14秒      ├───────────────┤通訊監察譯文出處：警│
│    │          │B：你現在在哪裡？             │  卷三第44頁。        │
│    │          │A：我在古坑東和。             │                      │
│    │          │B：我要過去東和向你拿。       │                      │
│    │          │A：隨便                       │                      │
│    │          │B：我去拿錢。                 │                      │
├──┼─────┼───────────────┼───────────┤
│ ７ │96年7 月17│A（壬○○）：0000000000       │佐證附表一編號之犯│
│    │日18時22分│B（庚○○）：0000000000       │  罪事實。            │
│    │0秒       ├───────────────┤通訊監察譯文出處：警│
│    │          │B：帥哥，或是你過來？         │  卷三第44頁。        │
│    │          │A：好的，我等一個人           │                      │
├──┼─────┼───────────────┼───────────┤
│ ８ │96年7 月17│A（壬○○）：0000000000       │佐證附表一編號之犯│
│    │日20時21分│B（庚○○）：0000000000       │  罪事實。            │
│    │4秒       ├───────────────┤通訊監察譯文出處：警│
│    │          │B：帥哥，你在哪裡？           │  卷三第44頁。        │
│    │          │A：我在洪揚這裡。             │                      │
│    │          │B：或是我過去拿？             │                      │
│    │          │A：可以啊。                   │                      │
├──┼─────┼───────────────┼───────────┤
│ ９ │96年7 月20│A（壬○○）：0000000000       │佐證附表一編號之犯│
│    │日0 時34分│B（庚○○）：0000000000       │  罪事實。            │
│    │51秒      ├───────────────┤通訊監察譯文出處：警│
│    │          │B：你在哪裡？                 │  卷三第48頁。        │
│    │          │A：我在文化路快到了。         │                      │
│    │          │B：我到外面等你。             │                      │
├──┼─────┼───────────────┼───────────┤
│ １０ │96年7 月20│A（壬○○）：0000000000       │佐證附表一編號之犯│
│    │日0 時47分│B（庚○○）：0000000000       │  罪事實。            │
│    │49秒      ├───────────────┤通訊監察譯文出處：警│
│    │          │B：你為何還沒到？             │  卷三第48頁。        │
│    │          │A：我快到了。                 │                      │
├──┼─────┼───────────────┼───────────┤
│  │96年8 月2 │A（壬○○）：0000000000       │佐證附表一編號之犯│
│    │日17時37分│B（庚○○）：0000000000       │  罪事實。            │
│    │56秒      ├───────────────┤通訊監察譯文出處：警│
│    │          │B ：你現在有方便嗎？          │  卷三第50頁。        │
│    │          │A ：有的。                    │                      │
│    │          │B ：昨天我母親在旁不方便講話，│                      │
│    │          │    我要拿3,000 ，或是你過來再│                      │
│    │          │    講？                      │                      │
│    │          │A ：好的                      │                      │
├──┼─────┼───────────────┼───────────┤
│  │96年7 月14│A（壬○○）：0000000000       │佐證附表一編號之犯│
│    │日2 時29分│B（丑○○）：0000000000       │  罪事實。            │
│    │45秒      ├───────────────┤通訊監察譯文出處：警│
│    │          │B ：我是阿興的朋友，你到斗六嗎│  卷一第36頁。        │
│    │          │    ？                        │                      │
│    │          │A ：我快到阿興家。            │                      │
│    │          │B ：那你撥電話給阿興。        │                      │
│    │          │A ：好的。                    │                      │
├──┼─────┼───────────────┼───────────┤
│  │96年7 月14│A（壬○○）：0000000000       │佐證附表一編號之犯│
│    │日3 時9 分│B（丑○○）：0000000000       │  罪事實。            │
│    │1秒       ├───────────────┤通訊監察譯文出處：警│
│    │          │B ：你有到阿興家嗎？          │  卷一第36頁。        │
│    │          │A ：我已經快到了。你家住哪裡？│                      │
│    │          │B ：我住在斗六市○○路天橋小蘭│                      │
│    │          │    附近。                    │                      │
├──┼─────┼───────────────┼───────────┤
│  │96年7 月18│A（壬○○）：0000000000       │佐證附表一編號之犯│
│    │日13時28分│B（丑○○）：0000000000       │  罪事實。            │
│    │39秒      ├───────────────┤通訊監察譯文出處：警│
│    │          │B ：我阿興的朋友，你過來一下。│  卷一第38頁。        │
│    │          │A ：我過去，要一樣嗎？這次貨品│                      │
│    │          │    不錯，你試了就知道        │                      │
│    │          │B ：不要拖延太久              │                      │
├──┼─────┼───────────────┼───────────┤
│  │96年8 月12│A（壬○○）：0000000000       │佐證附表一編號之犯│
│    │日13時39分│B（陳海全）：0000000000       │  罪事實。            │
│    │52秒      ├───────────────┤通訊監察譯文出處：警│
│    │          │B ：古坑志成知道嗎？          │  卷一第38頁。        │
│    │          │A ：志成那麼多個，是哪一個？  │                      │
│    │          │B ：賣咖啡那個，他要向你拿1 張│                      │
│    │          │    ，他人在斗六，就讓他直接找│                      │
│    │          │    你拿，我就不用再過去，二哥│                      │
│    │          │    也認識他。                │                      │
│    │          │A ：我知道。                  │                      │
├──┼─────┼───────────────┼───────────┤
│  │96年8 月12│A（壬○○）：0000000000       │佐證附表一編號之犯│
│    │日13時58分│B（甲○○）：0000000000       │  罪事實。            │
│    │47秒      ├───────────────┤通訊監察譯文出處：警│
│    │          │B ：我志成，我在學校這，開一輛│  卷四第31頁。        │
│    │          │    貨車，在大門這。          │                      │
│    │          │A ：好                        │                      │
├──┼─────┼───────────────┼───────────┤
│  │96年8 月12│A（壬○○）：0000000000       │佐證附表一編號之犯│
│    │日13時55分│B（己○○）：0000000          │  罪事實。            │
│    │36秒      ├───────────────┤通訊監察譯文出處：警│
│    │          │B：我到了鎮東國小。           │  卷四第31頁。        │
│    │          │A：你到大成中醫空地停車場。   │                      │
├──┼─────┼───────────────┼───────────┤
│  │96年8 月12│A（壬○○）：0000000000       │佐證附表一編號之犯│
│    │日13時59分│B（己○○）：0000000          │  罪事實。            │
│    │54秒      ├───────────────┤通訊監察譯文出處：警│
│    │          │B：你在哪？                   │  卷四第31頁。        │
│    │          │A：我在這，我要開車了。       │                      │
│    │          │B：你在後面……               │                      │
└──┴─────┴───────────────┴───────────┘

司法院資訊處製作；財團法人民間司法改革基金會備份。
